臺灣花蓮地方法院刑事判決　　　　　　　 95年度訴字第453號
公　訴　人　臺灣花蓮地方法院檢察署檢察官
被　　　告　甲○○
　　　　　　　　　　（現於台灣花蓮看守所附設勒戒所觀察勒
被　　　告　戊○○
　　　　　　　　　　（現於台灣花蓮看守所羈押中）
共　　　同
指定辯護人　本院公設辯護人　乙○
上列被告等因違反毒品危害防制條例案件，經檢察官提起公訴（
95 年度偵字第4951號）及當庭追加起訴，本院判決如下：
    主  文
戊○○販賣第二級毒品，累犯，處有期徒刑捌年陸月。未扣案之
販賣第二級毒品所得新臺幣壹萬壹仟元，沒收，如全部或一部不
能沒收時，以其財產抵償之。
戊○○被訴販賣第一級毒品部分，無罪。
甲○○無罪。
    事  實
一、戊○○前於民國92年間因施用毒品案件，經臺灣臺東地方法
    院判處有期徒刑7月、8月，應執行有期徒刑1年2月確定，並
    於94年1 月28日縮刑期滿執行完畢，竟不知悔改。其明知安
    非他命為毒品危害防制條例規定之第二級毒品，竟基於販賣
    第二級毒品安非他命（以下稱安非他命）以營利之集合犯意
    ，自94年11月23日起至95年8 月31日止，分由己○○、丁○○、庚○○、辛○○等人以電話撥打戊○○所使用之000000
    0000號行動電話，雙方約定購買安非他命之金額及交付之時
    間、地點後，由戊○○至約定地點販賣安非他命予己○○等
    人（詳細之對象、時間、地點及金額均詳如附表一所示），
    嗣經警依法監聽上開行動電話對話內容，始查知上情。
二、案經花蓮縣警察局玉里分局報告臺灣花蓮地方法院檢察署檢
    察官偵查起訴。
    理  由
壹、程序部分：
一、按被告以外之人於審判外之言詞或書面陳述，除法律有規定
  　者外，不得作為證據；被告以外之人於檢察事務官、司法警
    察官或司法警察調查中所為之陳述，與審判中不符時，其先
    前之陳述具有較可信之特別情況，且為證明犯罪事實存否所
    必要者，得為證據，刑事訴訟法第159條第1項、第159條之2
    分別定有明文。公訴人以證人丁○○、庚○○、辛○○、己○○等人之警詢中證詞為證據，辯護人則否認其等之證據能
    力，經查：
（一）證人庚○○對其有無向被告甲○○購買海洛因及安非他命
      及有無向被告戊○○購買海洛因等情，於警詢中證稱：伊
      在95年8 月間向被告戊○○、甲○○購買海洛因等語，而
      與其於本院審理中證稱：伊只有向被告戊○○購買安非他
      命，當時與被告甲○○並沒有接觸，且沒有向被告2 人購
      買過海洛因等語不符，衡以證人庚○○於本院審理中證稱
      ：伊當初在警詢中係因警察告知如果指認被告2 人為販賣
      海洛因及安非他命之人，伊交保之機會比較大，所以才會
      這樣說等語（本院卷第135 頁以下），已難認證人庚○○
      於警詢中證詞係出於其自由意思所為，又公訴人並未提出
      證人庚○○前開警詢中之證詞有何具有較可信之特別情況
      ，揆諸前揭說明，應認證人庚○○於警詢中之證述無證據
      能力。
（二）證人辛○○對於有無向被告甲○○購買安非他命一情，於
      警詢中證稱：伊是向被告甲○○及戊○○購買安非他命等
      語，經核與其於本院審理中證稱：伊只有向被告戊○○購
      買安非他命，並沒有向被告甲○○購買安非他命等語並不
      相符，證人辛○○復於本院審理中證稱：伊於警詢時，因
      警察拿被告甲○○之口卡要求伊指認，伊就說是，但後來
      因警詢筆錄中有些記載並非伊之陳述，伊就拒簽等語，衡
      以證人辛○○確實並未於警詢筆錄中簽名，有警詢筆錄乙
      份在卷可佐，已難認上開證人辛○○之警詢筆錄具真實性
      ，而公訴人亦未提出證人辛○○前開警詢中之證詞有何具
      有較可信之特別情況，揆諸前揭說明，應認證人辛○○於
      警詢中之證述無證據能力。
（三）證人己○○、庚○○、辛○○於本院中證述如何向被告戊○○購買安非他命之證詞，及證人丁○○於本院中證述如
      何向被告戊○○、甲○○購買海洛因及安非他命之證詞，
      核與其等於警詢中所陳情節並無前後證述不符之情形存在
      ，是其等於警詢中之證詞已不具必要性，應認均不具證據
      能力。
二、按被告以外之人於審判外之陳述，雖不符刑事訴訟法第159
    條之1至第159條之4 之規定，而經當事人於審判程序同意作
    為證據，法院審酌該言詞陳述或書面陳述作成時之情況，認
    為適當者，亦得為證據；當事人、代理人或辯護人於法院調
    查證據時，知有第159條第1項不得為證據之情形，而未於言
    詞辯論終結前聲明異議者，視為有前項之同意，刑事訴訟法
    第159條之5第1項、第2項分別定有明文。查公訴人以證人戊○○於警詢中之證詞為被告甲○○犯本案之證據，核其性質
    屬被告以外之人於審判外之言詞陳述，原則不得為證據，惟
    被告甲○○及辯護人對上開證據未於言詞辯論終結前聲明異
    議，且經本院審酌證人戊○○於上開陳述作成時之情況，並
    無不適當之情形，揆諸前揭說明，上開證據應具證據能力，
    合先敘明。
貳、被告戊○○有罪部分：
一、被告戊○○販賣第二級毒品安非他命予附表一所示之己○○
    等人等事實，業據被告戊○○於本院審理時坦承不諱，核與
    證人丁○○於偵查及本院審理中、證人庚○○、己○○及辛○○於本院審理中證述之購買安非他命過程相符，復有臺灣
    花蓮地方法院檢察署94年丙○貴愛聲監字第248 號、聲監續
    字第296號通訊監察書及通訊監察譯文各1份在卷可佐，足認
    被告戊○○之自白確與事實相符。本案事證明確，被告戊○○販賣安非他命之犯行洵堪認定，應予依法論科。
二、按刑事法若干犯罪行為態樣，本質上原具有反覆、延續實行
    之特徵，立法時既予特別歸類，定為犯罪構成要件之行為要
    素，則行為人基於概括之犯意，在密切接近之一定時、地持
    續實行之複次行為，倘依社會通念，於客觀上認為符合一個
    反覆、延續性之行為觀念者，於刑法評價上，即應僅成立一
    罪。學理上所稱「集合犯」之職業性、營業性或收集性等具
    有重複特質之犯罪均屬之，例如經營、從事業務、收集、販
    賣、製造、散布等行為概念者是（最高法院95年臺上字第10
    79號判決意旨參照）。查被告戊○○販賣第二級毒品安非他
    命，該犯罪本質上具有繼續性，其販賣時間雖自94年11月23
    日起至同年8 月31日止，且販賣予己○○等人，然揆諸上開
    說明，被告戊○○所為，於客觀上認為符合一個反覆、延續
    性之行為，應屬集合犯而為單純一罪。另查，被告戊○○行
    為後，刑法雖於94年2月2日修正，並於95年7月1日施行，然
    被告戊○○最後販賣安非他命之行為時間在95年7月1日新法
    施行之後，其間法律縱有變更，因其等行為延續實施至新法
    施行以後，即應以行為終了時間而適用新刑法之規定，尚無
    行為後法律變更可言，是本案亦無刑法新舊法比較之適用，
    附此敘明。
三、核被告戊○○所為，係犯毒品危害防制條例第4條第2項之販
    賣第二級毒品罪，被告戊○○雖多次販賣安非他命予己○○
    等人，然法律上應論以集合犯而為包括一罪，詳如上述，公
    訴人認應數罪併罰，容有誤會，併此敘明。又被告戊○○有
    事實欄所示之前科及執行記錄，有臺灣高等法院被告前案紀
    錄表1份在卷可佐，其於5年以內再故意犯本件有期徒刑以上
    之罪，為累犯，依刑法第47條第1 項規定加重其刑。爰審酌
    被告戊○○之前科記錄、其販賣安非他命足以使購買施用者
    導致精神障礙與性格異常，甚至造成人民生命健康受損之成
    隱性及危險性，戕害國人身體健康，有危害社會安全之虞，
    且染上毒癮者為索得吸毒之資金，甚至甘冒竊盜、搶奪及強
    盜等財產犯罪，造成社會治安嚴重敗壞，惟其販賣之金額不
    高，及其坦承犯行之態度等一切情狀，量處如主文所示之刑
    。
四、被告戊○○販賣安非他命因予己○○2 次，每次各新臺幣（
    下同）2,000元，共計4,000元，另販賣予丁○○3 次，各為
    1,000元2次、2,000元1次，計為4,000元；另販賣予辛○○2
    次，各為1,000元及2,000元，計為3,000 元，總計被告戊○○販賣安非他命所得之款項共為11,000元，雖未扣案，惟為
    被告戊○○所有並為犯罪所得之財物，應依毒品危害防制條
    例第19條第1 項之規定分別諭知沒收，如全部或一部不能沒
    收時，均應以其財產抵償之。至扣案之行動電話2 支，分為
    被告戊○○、甲○○所有，且其電話號碼分為0000000000號
    、0000000000號，均非被告戊○○本案中用以販賣安非他命
    所用之電話；另未扣案之0000000000 號行動電話1支，雖為
    被告戊○○所有且供其本案販賣安非他命之工具，然業為被
    告戊○○丟棄而滅失一情，業據被告戊○○於本院審理中供
    陳在卷，爰均不予宣告沒收，併此敘明。
參、被告戊○○、甲○○無罪部分：
一、按犯罪事實應依證據認定之，無證據不得認定其犯罪事實；
    又不能證明被告犯罪者，應諭知被告無罪之判決，刑事訴訟
    法第154條第2項、第301條第1項分別定有明文。再認定不利
    於被告之事實，須依積極證據，苟積極證據不足為不利於被
    告事實認定時，即應為有利於被告之認定，更不必有何有利
    之證據；而所謂「積極證據足以為不利被告事實之認定」係
    指據為訴訟上證明之全盤證據資料，在客觀上已達於通常一
    般之人均不致於有所懷疑，而得確信被告確曾犯罪之程度，
    若未達到此一程度，而有合理懷疑之存在時，即無從為有罪
    之認定，最高法院30年度上字第816號、76年度台上字第498
    6號分別著有判例可資參照。
二、被告戊○○無罪部分：
（一）公訴及追加起訴意旨略以：被告戊○○明知海洛因係毒品
      危害防制條例所規定之第一級毒品，未經主管機許可不得
      非法持有、販賣，竟基於販賣海洛因以營利之犯意，分別
      於如附表二所示之時間及地點，販售第一級毒品海洛因給
      庚○○、丁○○，嗣為警循線查獲，因認被告戊○○涉犯
      毒品危害防制條例第4條第1項之販賣第一級毒品罪嫌云云
      。
（二）公訴人認被告戊○○涉犯上開犯行，係以證人庚○○於警
      詢中之證詞、證人丁○○於警詢、偵查及本院審理中之證
      詞及通訊監察譯文1 份為其主要論據。訊據被告戊○○堅
      決否認有何販賣海洛因之犯行，辯稱：伊雖然有販賣安非
      他命給庚○○、丁○○，但並沒有販賣海洛因給庚○○或
      丁○○等語，經查：
   1、證人庚○○警詢中之證述並無證據能力，詳如前述。而證
      人庚○○於本院審理中雖證稱：因為被告戊○○有欠伊約
      1萬7仟元，所以伊在95年8月16日有打電話給被告戊○○
      ，要求伊以海洛因來抵債務，是由被告甲○○接聽，但後
      來被告戊○○騙伊，並沒有依約拿海洛因過來給伊等語（
      本院卷第136頁），衡以被告戊○○於本院審理中亦供稱
      ：95年8月16日那天伊沒有前往交付海洛因給庚○○等語
      （本院卷第140頁），已難認當時被告戊○○確有販賣海
      洛因給證人庚○○之真意，另衡以被告甲○○與證人庚○○於95 年8月16日之對話內容為：
      證人庚○○稱：安古（即被告甲○○之綽號），你在哪裡
      被告甲○○稱：你要見面，我在市區，要等1個小時後。
      證人庚○○稱：那你回來打給我。
      被告甲○○稱；好。
      觀以上開對話內容，雙方並未談到海洛因買賣事宜，亦未
      約定買賣之時間、地點，且無被告戊○○嗣後攜帶海洛因
      到達某定點後，撥打予證人庚○○以通知交易海洛因之通
      訊監察譯文，足認證人庚○○上開證稱被告戊○○並沒有
      交付海洛因等語，應為真實可採。綜上，自無從據上開證
      據證明被告戊○○確有販賣海洛因之故意，而認定被告戊○○有於附表二編號一之95年8 月16日販賣海洛因予庚○○之犯行。
   2、公訴人雖認被告戊○○於附表一編號2 之時間販賣海洛因
      予證人庚○○，惟除上開並無證據能力之證人庚○○警詢
      中之證述外，未提出其他證據以實其說，自難認定被告戊○○有附表二編號2之犯行。
   3、公訴人雖追加起訴被告戊○○自95年7月起至同年8月28日
      止，共販賣20次海洛因予證人丁○○，然證人丁○○於本
      院審理中僅證稱：伊自95年7 月份開始向被告戊○○購買
      海洛因，前後購買不超過10次之海洛因，一次大約購買1,
      000元（本院卷第196頁）等語，與公訴人所認定之20次已
      有不符，另查，證人丁○○於95年9月2日因施用毒品案件
      為警查獲後，於偵查中供稱：伊最後1次是在95年8月28日
      施用海洛因的等語，復證稱：被告甲○○及戊○○於95年
      8月31日共同送1,000元安非他命過來給伊，且免費請伊施
      打1針海洛因等語（偵卷第45頁），其對於95年8月31日有
      無施打海洛因一情，前後證詞矛盾，已難信其確有向被告
      戊○○購買海洛因，況證人丁○○復於本院審理中證稱：
      第1 次是被告戊○○主動向伊推銷海洛因，地點在伊住處
      ，後來伊有陸陸續續購買海洛因，大約2、3天1 次，我們
      都會互相打電話聯絡，也有打0000000000號行動電話與被
      告戊○○聯絡，海洛因在電話中暗語為「女的」（本院卷
      第200 頁）等語，則依證人丁○○上開所述，其既與被告
      戊○○頻繁地以電話聯絡，然警方自95年7月19日至同年9
      月14日間經臺灣花蓮地方法院檢察署檢察官核發通訊監察
      書，監聽被告戊○○、甲○○所使用之0000000000號、00
      00000000號行動電話，卻顯示證人丁○○只有於95年7 月
      31日及8月16日撥打0000000000 號行動電話與被告戊○○
      聯絡購買安非他命之對話，並無證人丁○○與被戊○○聯
      絡購買「女的」即海洛因等事宜，有通訊監察書2 份及通
      訊監察譯文1 份在卷可查，益證證人丁○○前開證稱其以
      電話聯絡向被告戊○○購買約10次海洛因等語，並不可採
      。自難據以認定被告戊○○有於附表二編號3 所示之時間
      販賣海洛因予證人丁○○。
（三）綜上，依公訴人所舉前開證據均不足以證明被告戊○○有
      何附表二所示之販賣海洛因犯行。此外，復查無其他積極
      證據足資證明被告戊○○確有上開之犯行，本案不能證明
      被告此部分之犯罪，揆諸首揭法條及判例意旨，自應就被
      告戊○○販賣第一級毒品部分為無罪之諭知。
二、被告甲○○無罪部分：
（一）公訴意旨略以：被告甲○○明知海洛因、安非他命係毒品
      危害防制條例所規定之第一級、第二級毒品，未經主管機
      許可不得非法持有、販賣，竟與被告戊○○共同基於販賣
      海洛因安非他命以營利之犯意，分別於如附表一、二所示
      之時間及地點，販售海洛因及安非他命給如附表所示之丁○○、庚○○、辛○○、己○○等人，嗣為警循線查獲。
      因認被告甲○○涉犯毒品危害防制條例第4條第1項之販賣
      第一級毒品罪嫌、同條第2項之販賣第二級毒品罪云云。
（二）公訴人認被告甲○○涉犯上開犯行，係以證人丁○○於警
      詢及偵查中、證人庚○○、辛○○、己○○於警詢中之證
      詞及通訊監察譯文1 份為主要論據。訊據被告甲○○堅決
      否認有何販賣海洛因及安非他命毒品之犯行，辯稱：伊和
      戊○○為同居關係，而0000000000號行動電話平日都是戊○○在使用的，有時候朋友打電話來，戊○○不在或無法
      接聽時，伊會代為接聽，但伊並不知道這些人打電話來的
      目的，是為了向戊○○購買毒品，伊從未與戊○○共同販
      賣安非他命或海洛因等語。經查：
   1、販賣安非他命予丁○○部分：證人丁○○於警詢中之證詞
      並無證據能力，已如前述。另證人丁○○雖於偵查中證稱
      ：伊有向被告2人購買過毒品，他們是同居關係，伊打電
      話過去，2人都有接聽過電話，最後1次是95年8 月31由被
      告2 人一起送安非他命過來等語（偵卷第45頁），然證人
      丁○○僅泛稱向被告2 人購買毒品，而究竟是否購買海洛
      因或安非他命尚有疑義，又證人丁○○於本院審理中證稱
      ：伊曾經打電話告訴被告甲○○要1 張安非他命，但後來
      是被告戊○○拿安非他命過來伊住處（本院卷第197 頁）
      ，然經公訴人提示證人丁○○警詢筆錄，並詰問：「妳在
      警詢中稱是被告甲○○跟你聯絡安非他命的事情？」，證
      人丁○○遂改稱：被告甲○○有打電話問伊要不要安非他
      命，但後來是被告戊○○送安非他命到伊之住處（本院卷
      第198 頁）等語，復經辯護人詰問證人丁○○打電話購買
      海洛因之過程，證人丁○○又改證稱：伊都是在電話中和
      被告甲○○談好安非他命之價格、時間、地點，但都是被
      告戊○○送安非他命過來等語（本院卷第199頁），則其
      對於被告甲○○究竟於電話中如何向證人丁○○兜售安非
      他命之過程，前後證述不一，已難信其上開證詞為真實可
      採，另證人丁○○於本院審理中亦證稱：伊曾經撥打0000
      000000號行動電話和被告甲○○買安非他命等語（本院卷
      第201頁），然查，依據公訴人提出之0000000000 號行動
      電話通訊監察譯文，均無關於被告甲○○與證人丁○○談
      論安非他命買賣事宜之對話內容，有前開通訊監察譯文 1
      份附卷可憑，顯見證人丁○○上開證詞與事實不符而不可
      採，另衡以證人戊○○於本院審理中亦證稱：被告甲○○
      並不知伊有販賣安非他命，伊有一次拿安非他命給丁○○
      時，被告甲○○有開車載伊過去，但被告甲○○沒有下車
      ，也不知道伊去找丁○○之目的是為了要交付安非他命（
      本院卷第141 頁）等語，益證被告甲○○應未參與被告戊○○販賣安非他命與證人丁○○之犯行。
   2、販賣安非他命予庚○○部分：證人庚○○於警詢中之證詞
      並無證據能力，詳如前述。證人庚○○復於本院審理中證
      稱：伊有向被告戊○○買過安非他命，但沒有向被告甲○○買過安非他命等語（本院卷第137 頁），衡以被告戊○○於95年8月10日撥打證人庚○○使用之0000000000 號行
      動電話，其對話內容為：
      被告戊○○稱：小乖（按即證人庚○○）喔，安古（按即
      證人庚○○稱：我知道，你那裡有「男的」（按即安非他
      被告戊○○稱：要下去拿。
      證人庚○○稱：那不用了，我有在找「番仔」找不到，等
      觀之上開對話內容，被告戊○○與證人庚○○聯絡後，方
      知悉其目的係為交易安非他命，則被告甲○○自無從事先
      知悉證人庚○○欲找被告戊○○拿安非他命之情事，足認
      證人庚○○前開於本院審理中之證詞應為可採。此外，公
      訴人亦未舉證證明被告甲○○對於被告戊○○販賣安非他
      命予證人庚○○之犯行有何事前之犯意聯絡或行為分擔，
      自難論被告甲○○與被告戊○○間有此部分之共同犯意聯
      絡。
   3、販賣安非他命予辛○○部分：證人辛○○於警詢中之證詞
      並無證據能力，詳如前述，另查，證人辛○○於本院審理
      中亦證稱：伊是向被告戊○○購買安非他命，伊與被告甲○○不熟，也沒有向其購買過安非他命，伊會在警詢中指
      稱被告甲○○有販賣安非他命給伊，全係警察要求，後來
      伊也拒簽警詢筆錄（本院卷第158 頁以下）等語。另查證
      人辛○○雖於95年7月30日及8月10日撥打0000000000號行
      動電話，接聽電話並與證人辛○○約定交易安非他命之人
      均為被告戊○○，有通訊監察譯文1 份附卷可稽，自不能
      僅以被告甲○○曾與被告戊○○曾共用上開電話，即據以
      認定被告甲○○知悉被告戊○○販賣安非他命予證人辛○○，且有參與販賣之犯行。
   4、販賣安非他命予己○○部分：證人己○○於警詢中之證述
      並無證據能力，已如前述。況證人己○○於本院審理中已
      明白證稱：伊只有向被告戊○○購買安非他命，並沒有向
      被告甲○○購買安非他命，也沒有打電話過去購買毒品時
      ，由被告甲○○接聽之情形發生（本院卷第203 頁）等語
      ，另公訴人所提出之通訊監察譯文亦無關於被告甲○○與
      證人己○○交易安非他命之對話，故難認被告甲○○有何
      販賣安非他命予證人己○○之犯行。
   5、販賣海洛因予庚○○部分：證人庚○○雖於本院審理中證
      稱：95年8 月16日之對話內容確實是伊和被告甲○○之對
      話內容，當時被告甲○○是說會晚一點再打電話過來，但
      後來並沒有再打電話，那通電話是伊要詢問被告戊○○有
      沒有海洛因，但並沒有再聯絡，被告甲○○並不知道伊是
      要向被告戊○○拿海洛因（本院卷第135、136頁），衡以
      該次之對話內容為：
      證人庚○○稱：安古，你在哪裡？
      被告甲○○稱：你要見面，我在市區，要等1個小時後。
      證人庚○○稱：那你回來後打給我。
      於上開對話中雙方並未談到販賣海洛因等事宜，另證人戊○○於本院審理中亦證稱：95年8月16日那次，被告甲○○有告知庚○○有打電話來，但伊說不用理他，因為伊欠
      庚○○的錢，不敢去找他（本院卷第140 頁）等語，顯見
      證人庚○○上開證詞為真實可採，自難據以認定被告甲○○有何與被告戊○○共同販賣海洛因予庚○○之犯行。另
      公訴人對於被告甲○○於附表二編號2 販賣海洛因予證人
      庚○○部分並未舉證證明，詳如前述，故難認被告甲○○
      有何販賣海洛因予證人庚○○之犯行。
   6、販賣海洛因予丁○○部分：證人丁○○於警詢中之證詞無
      證據能力，已如前述。另查，證人丁○○雖於本院審理中
      證稱：伊自95年7 月份開始，最先都是用電話聯絡，交貨
      地點都是伊住處，被告戊○○自己拿海洛因過來，一開始
      被告甲○○會陪他過來，但是他很少下車，前後購買不超
      過10次之海洛因，一次大約購買1,000元（本院卷第196頁
      ），復證稱：伊沒有向被告甲○○買過毒品，警詢中會說
      海洛因是向被告戊○○、甲○○購買的，是因為被告甲○○和戊○○都是同進同出，都是被告甲○○在被告戊○○
      ，但是被告甲○○都沒有下車，伊打電話給被告戊○○購
      買海洛因時，被告甲○○雖人曾經接聽過電話，但都是請
      被告甲○○轉告被告戊○○，後來送海洛因過來的也是被
      告戊○○等語（本院卷第197、198頁），顯見證人丁○○
      亦無法確認被告甲○○知悉且參與其所謂之被告戊○○販
      賣海洛因之犯行，況其於偵查及本院審理中所證稱向被告
      戊○○購買約10次海洛因等語並不可採，亦如前開二、3
      所述，故難認被告甲○○有何與被告戊○○共同販賣海洛
      因予證人丁○○之犯行。
（三）綜上，依公訴人所舉前開證據均不足以證明被告甲○○有
      何販賣海洛因及安非他命之犯行。此外，復查無其他積極
      證據足資證明被告甲○○確有上開之犯行，本案不能證明
      被告甲○○之犯罪，揆諸首揭法條及判例意旨，自應為被
      告甲○○無罪之諭知。
據上論斷，應依刑事訴訟法第299條第1項前段、第301條第1項，
毒品危害防制條例第4條第2項、第19條第1項，刑法第11條、第
47條第1項，判決如主文。
本案經檢察官李殷財到庭執行職務。
中　　華　　民　　國　　96　　年　　1　　月　　24 　　日
                        臺灣花蓮地方法院刑事第二庭
                            審判長法  官  李 豫 雙
                                  法  官  林 韋 岑
                                  法  官  俞 秀 美
以上正本證明與原本無異。
如不服本判決，應於判決送達後10日內，向本院提出上訴狀。（
應抄附繕本）。
                                  書記官
中　　華　　民　　國　　96　　年　　1 　　月　　25　　日
附錄本案判決論罪之法條：
毒品危害防制條例第4條第2項
製造、運輸、販賣第二級毒品者，處無期徒刑或7年以上有期徒
刑，得併科新臺幣700萬元以下罰金。
附表一（安非他命部分）
┌─┬────┬──────┬───┬───┬─────┐
│編│時間    │地點        │對象  │金額（│    備註  │
│號│        │            │      │新臺幣│          │
│  │        │            │      │/元） │          │
├─┼────┼──────┼───┼───┼─────┤
│一│94.11.23│台東縣鹿野鄉│己○○│2,000 │無        │
│  │        │瑞景路3段路 │      │      │          │
│  │        │旁          │      │      │          │
├─┼────┼──────┼───┼───┼─────┤
│二│95.02.01│同上        │同上  │2,000 │無        │
│  │        │            │      │      │          │
├─┼────┼──────┼───┼───┼─────┤
│三│95.07.31│花蓮縣富里鄉│丁○○│1,000 │無        │
│  │16時35分│車站街37號  │      │      │          │
│  │許      │            │      │      │          │
├─┼────┼──────┼───┼───┼─────┤
│四│95.08.16│同上        │同上  │2,000 │無        │
│  │上午10時│            │      │      │          │
│  │許      │            │      │      │          │
├─┼────┼──────┼───┼───┼─────┤
│五│95.08.31│同上        │同上  │1,000 │無        │
│  │早上5時 │            │      │      │          │
│  │許      │            │      │      │          │
├─┼────┼──────┼───┼───┼─────┤
│六│95.08.10│花蓮縣富里鄉│庚○○│無    │被告戊○○│
│  │中午12時│不詳農田附近│      │      │雖與庚○○│
│  │許      │            │      │      │約地交易之│
│  │        │            │      │      │時間、地點│
│  │        │            │      │      │，但被告陳│
│  │        │            │      │      │杏秋並未依│
│  │        │            │      │      │約交付安非│
│  │        │            │      │      │他命而未交│
│  │        │            │      │      │易完成。  │
├─┼────┼──────┼───┼───┼─────┤
│七│95.07.30│花蓮縣富里鎮│辛○○│1,000 │無        │
│  │20時許  │不詳農田附近│      │      │          │
├─┼────┼──────┼───┼───┼─────┤
│八│95.08.10│台東縣關山鎮│同上  │2,000 │ 無       │
│  │上午9時 │關山市場附近│      │      │          │
│  │38分    │            │      │      │          │
└─┴────┴──────┴───┴───┴─────┘
附表二（海洛因部分）
┌─┬────┬──────┬───┬───┬─────┐
│編│時間    │地點        │對象  │金額（│    備註  │
│號│        │            │      │新臺幣│          │
│  │        │            │      │/元） │          │
├─┼────┼──────┼───┼───┼─────┤
│一│95.08.16│庚○○田裡  │庚○○│1,000 │起訴部分  │
│  │        │            │      │      │          │
│  │        │            │      │      │          │
├─┼────┼──────┼───┼───┼─────┤
│二│95年8月 │同上        │同上  │1,000 │起訴部分  │
│  │中旬    │            │      │      │          │
├─┼────┼──────┼───┼───┼─────┤
│三│95.07間 │花蓮縣富里鄉│丁○○│金額不│追加起訴部│
│  │某日起至│車站街37號  │      │詳，次│分        │
│  │同年8月 │            │      │數為20│          │
│  │28日止  │            │      │次    │          │
└─┴────┴──────┴───┴───┴─────┘
